臺灣板橋地方法院刑事判決　　　　　　　 94年度訴字第128號
公　訴　人　臺灣板橋地方法院檢察署檢察官
被　　　告　乙○○
選任辯護人　南雪真律師
上列被告因違反槍砲彈藥刀械管制等案件，經檢察官提起公訴（
93年度偵字第15481 號），被告於本院行準備程序中，對被訴事
實為有罪之陳述，由本院合議庭以裁定由獨任法官進行簡式審判
程序，本院判決如下：
    主  文
乙○○未經許可，持有其他可發射子彈具有殺傷力之改造玩具手
槍，處有期徒刑壹年肆月，併科罰金新臺幣陸萬元，罰金如易服
勞役，以新臺幣玖佰元即銀元參佰元折算壹日；扣案之仿
WALTHER 廠PPK/S 型半自動手槍製造之改造玩具手槍壹支（含彈
匣壹個，槍枝管制編號0000000000號）、仿FN廠1910型半自動手
槍製造之改造玩具手槍壹支（含彈匣壹個，槍枝管制編號000000
0000號）、土造子彈（具直徑七點八ｍｍ之金屬彈頭）伍顆，均
沒收之。又因過失傷害人，處有期徒刑參月。應執行有期徒刑壹
年陸月，併科罰金新臺幣陸萬元，罰金如易服勞役，以新臺幣玖
佰元即銀元參佰元折算壹日。扣案之仿WALTHER 廠PPK/S 型半自
動手槍製造之改造玩具手槍壹支（含彈匣壹個，槍枝管制編號00
00000000號）、仿FN廠1910型半自動手槍製造之改造玩具手槍壹
支（含彈匣壹個，槍枝管制編號0000000000號）、土造子彈（具
直徑七點八ｍｍ之金屬彈頭）伍顆，均沒收之。
    事  實
一、緣乙○○前向大展汽車商行購買中古車1 部，事後因車輛過
    戶問題發生糾紛，迭經協調均無法達成共識，雙方並因此屢
    起爭執。乙○○明知未經許可不得持有可發射子彈具有殺傷
    力之各式槍砲及子彈，竟為供前往大展汽車商行談判時防身
    之用，而於民國93年9 月22日，在網路上向真實年籍姓名不
    詳綽號「阿亮」之成年男子，以新臺幣（下同）8 萬元之代
    價，購買具有殺傷力之仿WALTHER 廠PPK/S 型半自動手槍製
    造之改造玩具手槍1 支（含彈匣1 個，槍枝管制編號000000
    0000號）、仿FN廠1910型半自動手槍製造之改造玩具手槍1
    支（含彈匣1 個，槍枝管制編號0000000000號）及土造子彈
    （具直徑約7.8mm 之金屬彈頭）9 顆，並於93年9 月23日上
    午，在臺北火車站，自「阿亮」處收受前開槍、彈而無故持
    有之。乙○○遂於當日晚間10時30分許，邀同不知情之黃國
    軒，攜帶前開槍、彈，前往臺北縣新莊市○○路○ 段676 號
    大展汽車商行協商前述購車糾紛，不料，協商未果，雙方又
    起爭執，大展汽車商行之職員吳俊霖、甲○○、黃堅維並發
    現乙○○身上攜帶有前開改造玩具手槍2 支，雙方為搶奪槍
    枝進而發生拉扯。乙○○持有上開槍、彈，本應隨時注意保
    持槍枝之安全狀態，避免誤為擊發，且依當時之情形，又無
    不能注意之情事，竟疏未注意，致前開槍枝於雙方拉扯中不
    慎走火擊發，其中1 發子彈並因而擊中甲○○之左手掌，致
    甲○○受有左側手掌撕裂傷1.5 公分之傷害。嗣於當場為警
    查獲，並扣得前開具殺傷力之改造玩具手槍2 支（含彈匣2
    個）、土造子彈7 顆及已擊發不具殺傷力之彈頭、彈殼各2
    顆。
二、案經甲○○訴由臺北縣政府警察局新莊分局報請臺灣板橋地
    方法院檢察署檢察官偵查起訴。本院於準備程序進行中，被
    告就被訴事實為有罪之陳述，經告知被告簡式審判程序之旨
    ，並聽取當事人之意見後，裁定進行簡式審判程序。
　  理  由
一、上揭犯罪事實，業經被告乙○○於本院準備程序及審理中供
    承不諱，核與告訴人甲○○於警詢、偵查、本院審理中之指
    述情節及證人黃堅維、吳俊霖於警詢、偵查中之證述情節大
    致相符，並有仿WALTHER 廠PPK/S 型半自動手槍製造之改造
    玩具手槍1 支（含彈匣1 個，槍枝管制編號0000000000號）
    、仿FN廠1910型半自動手槍製造之改造玩具手槍1 支（含彈
    匣1 個，槍枝管制編號0000000000號）、土造子彈（具直徑
    約7.8mm 之金屬彈頭）7 顆、已擊發之彈頭2 顆、彈殼2 顆
    扣案可資佐證，及行政院衛生署臺北醫院診斷證明書1 紙附
    卷可稽；而前開扣案之改造玩具手槍2 支、子彈7 顆，經送
    請內政部警政署刑事警察局鑑定結果，送鑑改造手槍中之1
    支（含彈匣1 個，槍枝管制編號為0000000000號），係仿
    WALTHER 廠PPK/S 型半自動手槍製造之金屬玩具手槍換裝土
    造金屬槍管改造而成之改造手槍，經檢視，其欠缺保險鈕，
    惟不影響槍枝正常擊發功能，可擊發適用之子彈，認具殺傷
    力；送鑑改造手槍之另1 支（含彈匣1 個，槍枝管制編號為
    0000000000號），係仿FN廠1910型半自動手槍製造之金屬玩
    具手槍換裝土造金屬槍管改造而成之改造手槍，經檢視，彈
    匣損壞，惟不影響槍枝正常擊發功能，可擊發適用之子彈，
    認具殺傷力；送鑑之子彈7 顆，認均係具直徑7.8mm （採樣
    1 顆測量）金屬彈頭之土造子彈，採樣2 顆試射，均可擊發
    ，認均具殺傷力等情，亦有內政部警政署刑事警察局93年10
    月20日刑鑑字第0930196796號槍彈鑑定書1 份在卷可參，足
    認被告之自白與事實相符，洵堪採為認定事實之依據。事證
    明確，被告犯行，洵堪認定。至告訴人甲○○雖另指稱被告
    係故意持槍射擊云云，然告訴人甲○○前於警詢中指稱：「
    後來乙○○即持槍步出休息室，出門見到我時即喝令我不要
    動，我當時很害怕就衝回辦公室，並將辦公室的門給關上，
    而乙○○就用腳將門給踹開，並用槍指著我，我同事吳俊霖
    及黃堅維見狀即衝向前將乙○○推出門外，我見到後也衝向
    乙○○，忽然聽到一聲槍響，我們三人試圖將乙○○撲倒在
    地，但壓制不了…。」等語，足見被告確係在與告訴人甲○
    ○等人搶奪槍枝之過程中，因槍枝不慎走火擊發而致告訴人
    甲○○受傷，是告訴人甲○○於本院指稱被告係故意開槍一
    節，尚無可採，附此敘明。
二、按被告行為後，槍砲彈藥刀械管制條例業經修正，並於94年
    1 月26日經總統公布，而於94年1 月28日生效，修正後之槍
    砲彈藥刀械管制條例刪除舊法第11條，並於修正後之槍砲彈
    藥刀械管制條例第8 條第4 項增列：「未經許可，持有、寄
    藏或意圖販賣而陳列第一項所列槍枝者（註：指鋼筆槍、瓦
    斯槍、麻醉槍、獵槍、空氣槍或第四條第一項第一款所定其
    他可發射金屬或子彈具有殺傷力之各式槍砲），處三年以上
    十年以下有期徒刑，併科新臺幣七百萬元以下罰金。」，而
    未經許可，持有可發射子彈具有殺傷力之改造玩具手槍者，
    依修正前槍砲彈藥刀械管制條例第11條第4 項之規定，其法
    定刑為1 年以上7 年以下有期徒刑，併科新臺幣700 萬元以
    下罰金，比較新舊法結果，以修正前槍砲彈藥刀械管制條例
    第11條第4 項之規定較有利於被告，是依刑法第2 條第1 項
    但書之規定，自應適用修正前槍砲彈藥刀械管制條例第11條
    第4 項之規定論處。是核被告所為，係犯修正前槍砲彈藥刀
    械管制條例第11條第4 項之未經許可持有可發射子彈具有殺
    傷力之改造手槍罪、同條例第12條第4 項之未經許可持有子
    彈罪及刑法第284 條第1 項前段之過失傷害罪。又被告同時
    持有改造手槍及子彈，以一持有行為而觸犯二種罪名，為想
    像競合犯，應依刑法第55條之規定，從一較重之未經許可持
    有可發射子彈具有殺傷力之改造手槍罪處斷。又被告所犯前
    開未經許可持有可發射子彈具有殺傷力之改造手槍罪及過失
    傷害二罪間，犯意各別，行為互殊，應予分論併罰。爰審酌
    被告明知槍枝、子彈對於社會治安危害重大，竟僅因與他人
    發生購車糾紛，即自網路上向他人購入槍枝而無故持有之，
    並持之與人談判，進而在搶奪中因不慎走火致人受傷，對社
    會治安之破壞非輕，且迄今未與告訴人甲○○達成和解，惟
    念其犯後坦承犯行，及告訴人甲○○所受之傷勢非重等一切
    情狀，分別量處如主文所示之刑，並就罰金刑部分諭知易服
    勞役之折算標準及定其應執行之刑。至辯護人雖以被告犯後
    態度良好，請求給予緩刑之宣告等語，惟被告持有之改造玩
    具手槍數量多達2 支，被告並持之與人談判，並因不慎擊發
    致人受傷，犯罪情節非輕，對社會治安之危害非微，實不宜
    併予宣告緩刑，附此敘明。又扣案之仿WALTHER 廠PPK/S 型
    半自動手槍製造之改造玩具手槍1 支（含彈匣1 個，槍枝管
    制編號0000000000號）、仿FN廠1910型半自動手槍製造之改
    造玩具手槍1 支（含彈匣1 個，槍枝管制編號0000000000號
    ）、土造子彈（具直徑7.8mm 之金屬彈頭）5 顆，經送請內
    政部警政署刑事警察局鑑定結果，認均具有殺傷力，有內政
    部警政署刑事警察局93年10月20日刑鑑字第0930196796號槍
    彈鑑定書1 份在卷可參，均屬違禁物，不問屬於犯人與否，
    均應依刑法第38條第1 項第1 款之規定併予宣告沒收之。至
    扣案經擊發之彈頭2 顆、彈殼2 顆，均失其違禁物之性質，
    亦非供犯罪所用之物；扣案具殺傷力之土造子彈2 顆，經鑑
    定試射，僅餘彈殼，亦失其違禁物之性質，又非供犯罪所用
    之物，均不另為沒收之諭知。
據上論斷，應依刑事訴訟法第273 條之1 第1 項、第299 條第1
項前段，修正前槍砲彈藥刀械管制條例第11條第4 項、第12條第
4 項，刑法第2 條第1 項但書、第11條前段、第284 條第1 項前
段、第42條第2 項、第55條、第51條第5 款、第38條第1 項第1
款，罰金罰鍰提高標準條例第1 條前段、第2 條，現行法規所定
貨幣單位折算新台幣條例第2 條，判決如主文。
本案經檢察官張云綺到庭執行職務。
中　　華　　民　　國　　94　　年　　3 　　月　　3 　　日
                  刑事第十八庭    法　官  曾淑娟
上列正本證明與原本無異。
如不服本判決應於送達後10日內向本院提出上訴狀
                                  書記官  陳金鳳
中　　華　　民　　國　　94　　年　　3 　　月　　3 　　日
附錄本案論罪科刑法條全文：
修正前槍砲彈藥刀械管制條例第11條：
未經許可，製造、販賣或運輸第四條第一項第一款所稱其他可發
射金屬或子彈具有殺傷力之各式槍砲者，處五年以上有期徒刑，
併科新臺幣一千萬元以下罰金。
未經許可，轉讓、出租或出借前項所列槍砲者，處三年以上十年
以下有期徒刑，併科新臺幣七百萬元以下罰金。
意圖供自己或他人犯罪之用，而犯前二項之罪者，處無期徒刑或
七年以上有期徒刑，併科新臺幣一千萬元以下罰金。
未經許可，持有、寄藏或意圖販賣而陳列第一項所列槍砲者，處
一年以上七年以下有期徒刑，併科新臺幣七百萬元以下罰金
。
第一項至第三項之未遂犯罰之。
中華民國刑法第284條：
因過失傷害人者，處六月以下有期徒刑、拘役或五百元以下罰金
，致重傷者，處一年以下有期徒刑、拘役或五百元以下罰金。
從事業務之人，因業務上之過失傷害人者，處一年以下有期徒刑
、拘役或一千元以下罰金，致重傷者，處三年以下有期徒刑、拘
役或二千元以下罰金。
